# 其他应收款坏账准备计提增加组合是否属于会计政策变更

提问人：iamdk1988 时间：2017-04-14 20:51:07
请教陈版及各位老师： A公司和B公司共同投资了C公司,双方各占50%股权比例，A公司应收C公司往来款 1000 万，公司坏账准备计提政策没有对无风险组合进行约定，只有单项计提和按照账龄计提的坏账政策。因未来拟对C公司往来款 16 年底的 1000 万转为股权出资， 17 年A¥B公司签署增资协议，结合具体情况，本年度对C公司往来拟不计提坏账准备，是否能够作为单项认定不计提。或者新增无风险组合，并不作为会计政策变更，将该 1000 万往来款列为无风险组合，以避免 16 年度和 17 年度利润的虚减和虚增。不知是否合理？

回答人：chenyiwei
可以考虑新增特殊的“个别认定组合”（对该组合全部个别认定，如单独测试未减值，则鉴于其信用风险特征是特殊的，没有与之风险类似的组合，故不再纳入账龄或其他组合中进行测试）。